# 递延所得税资产减值问题

提问人：liubin988513 时间：2012-02-28 23:33:40
最近审计一家企业。该企业去年核销了大额的坏账准备，但税务局没让他扣除。现在账上趴着很大的固定资产减值准备确认的递延所得税资产。这些年，税审报告也从没做过折旧调减。对此类大额固定资产减值准备是否需要计提减值准备？？
该贴已经同步到 liubin988513的微博

回答人：chenyiwei
要考虑前期就坏帐准备确认递延所得税资产是否存在不恰当的问题，如果是则应作前期差错更正处理。递延所得税资产预计不能收回时，应直接转销，不采用计提减值准备的方法。